最高法院民事裁定　　　　　　九十四年度台抗字第一一八五號
　　抗　告　人　乙 ○ ○
　　　　　　　　　　　　　號8.
　　　　　　　　丙○○○
　　　　　　　　　　　　　樓
　　　　　　　　丁 ○ ○
　　　　　　　　　　　　　6號.
　　　　　　　　戊 ○ ○
　　　　　　　　己 ○ ○
　　　　　　　　　　　　　13.
　　　　　　　　庚 ○ ○
　　　　　　　　　　　　　39.
　　　　　　　　辛 ○ ○
　　　　　　　　壬 ○ ○
　　　　　　　　癸 ○ ○
　　　　　　　　　　　　　88.
　　　　　　　　子　　○
　　　　　　　　丑 ○ ○
　　　　　　　　寅 ○ ○
　　　　　　　　　　　　　12.
　　　　　　　　卯 ○ ○
　　　　　　　　巳 ○ ○
　　　　　　　　午 ○ ○
　　　　　　　　未 ○ ○
　　　　　　　　　　　　　之2.
　　　　　　　　申 ○ ○
　　　　　　　　　　　　　7樓.
　　　　 　　　 酉 ○ ○
　　　　　　　　　　　　　號
　　　　　　　　戌 ○ ○
　　　　　　　　亥 ○ ○
　　　　　 　　 天 ○ ○
　　　　　　　　　　　　　6號.
　　　　　　　　地 ○ ○
　　　　　　　　　　　　　2巷.
　　　　　　　　宇 ○ ○
　　　　　　　　宙 ○ ○
　　　　　　　　　　　　　號
　　　　　　　　玄 ○ ○
　　　　　　　　黃 ○ ○
　　　　　　　　Ａ ○ ○
　　　　　　　　Ｄ ○ ○
　　　　　　　　Ｅ ○ ○
　　　　　　　　　　　　　2號.
　　　　　　　　Ｆ ○ ○
　　　　　　　　Ｇ ○ ○
　　　　　　　　　　　　　巷6.
　　　　　　　　Ｉ ○ ○
　　　　　　　　　　　　　7號.
　　　　　　　　Ｊ ○ ○
　　　　　　　　　　　　　室
　　　　　　　　Ｋ ○ ○
　　　　　　　　　　　　　13.
　　　　　　　　Ｌ ○ ○
　　　　　　　　　　　　　18.
　　　　　　　　Ｍ ○ ○
　　　　　　　　　　　　　號
　　　　　　　　Ｎ ○ ○
　　　　　　　　　　　　　巷3.
　　　　　　　　Ｏ ○ ○
　　　　　　　　Ｐ ○ ○
　　　　　　　　Ｑ ○ ○
　　　　　　　　Ｒ ○ ○
　　　　　　　　　　　　　36.
　　　　　　　　Ｓ ○ ○
　　　　　　　　Ｗ ○ ○
　　　　　　　　Ｕ ○ ○
　　　　　　　　　　　　　35.
　　　　　　　　Ｘ ○ ○
　　　　　　　　　　　　　號
　　　　　　　　Ｙ ○ ○
　　　　　　　　　　　　　7號.
　　　　　　　　Ｚ ○ ○
　　　　　　　　　　　　　7之.
　　　　　　　　ａ ○ ○
　　　　　　　　　　　　　30.
　　　　　　　　ｃ ○ ○
　　　　　　　　　　　　　號
　　　　　　　　ｄ ○ ○
　　　　　　　　　　　　　88.
　　　　　　　　ｅ ○ ○
　　　　　　　　ｇ ○ ○
　　　　　　　　ｈ ○ ○
　　　　　　　　　　　　　學西.
　　　　　　　　ｉ ○ ○
　　　　　　　　　　　　　巷2.
　　　　　　　　ｊ ○ ○
　　　　　　　　　　　　　9號.
　　　　　　　　ｋ ○ ○
　　　　　　　　　　　　　樓之.
　　　　　　　　ｌ ○ ○
　　　　　　　　　　　　　75.
　　　　　　　　ｏ ○ ○
　　　　　　　　　　　　　號1.
　　　　　　　　ｐ ○ ○
　　　　　　　　ｑ ○ ○
　　　　　　　　ｒ ○ ○
　　　　　　　　　　　　　巷8.
　　　　　　　　ｓ ○ ○
　　　　　　　　　　　　　9號.
　　　　　　　　甲 ○ ○
　　　　　　　　ｔ ○ ○
　　　　　　　　　　　　　96.
　　　　　　　　ｕ ○ ○
　　　　　　　　　　　　　號
　　　　　　　　ｖ ○ ○
　　　　　　　　Ｂ○○○
　　　　　　　　　　　　　之1.
　　　　　　　　ｗ ○ ○
　　　　　　　　　　　　　號
　　　　　　　　ｘ ○ ○
　　　　　　　　　　　　　號
　　　　　　　　ｙ ○ ○
　　　　　　　　　　　　　巷6.
　　　　　　　　ｚ○○○
　　　　　　　　甲 甲 ○
　　　　　　　　甲 乙 ○
　　　　　　　　　　　　　巷1.
　　　　　　　　甲 丙 ○
　　　　　　　　甲 丁 ○
　　　　　　　　　　　　　11.
　　　　　　　　甲 戊 ○
　　　　　 　　 甲 己 ○
　　　　　　　　　　　　　11.
　　　　　　　　甲 庚 ○
　　　　　　　　甲 辛 ○
　　　　　　　　甲壬○○
　　　　　　　　　　　　　號
　　　　　　　　甲 癸 ○
　　　　　　　　甲 子 ○
　　　　　　　　甲 丑 ○
　　　　　　　　　　　　　號
　　　　　　　　甲寅○○
　　　　　　　　甲 卯 ○
　　　　　　　　　　　　　號
　　　　　　　　甲 辰 ○
　　　　　　　　　　　　　巷7.
　　　　　　　　甲 午 ○
　　　　　　　　　　　　　8之.
　　　　　　　　甲 未 ○
　　　　　　　　甲 酉 ○
　　　　　　　　　　　　　之1.
　　　　　　　　甲 亥 ○
　　　　　　　　甲 地 ○
　　　　　　　　　　　　　號8.
　　　　　　　　甲Ｂ○○
　　　　　　　　　　　　　號
　　　　　　　　甲 宇 ○
　　　　　　　　　　　　　號
　　　　　　　　甲 宙 ○
　　　　　　　　甲 玄 ○
　　　　　　　　甲 黃 ○
　　　　　　　　甲 Ａ ○
　　　　　　　　甲 Ｃ ○
　　　　　　　　　　　　　號
　　　　　　　　甲 戌 ○
　　　　　　　　　　　　　3號.
　　　　　　　　甲 Ｄ ○即.
　　　　　　　　　　　　　96.
　　　　　　　　甲 Ｅ ○即.
　　　　　　　　　　　　　25.
　　　　　　　　ｆ ○ ○
　　　　　　　　Ｃ ○ ○
　　　　　　　　　　　　　號3.
　　　　　　　　　　　　　兼.
　　　　　　　　　　　　　人）.
上列抗告人因與相對人ｎ○○等間請求損害賠償事件，對於中華
民國九十四年十月四日台灣高等法院台中分院再審裁定（九十四
年度重再字第八號），提起抗告，本院裁定如下：
    主  文
抗告駁回。
抗告訴訟費用由抗告人負擔。
    理  由
按再審之訴，應於三十日之不變期間內提起。前項期間，自判決
確定時起算，判決於送達前確定者，自送達時起算；其再審之理
由發生或知悉在後者，均自知悉時起算，民事訴訟法第五百條第
一項、第二項定有明文。又提起再審之訴，應表明再審理由，及
關於再審理由並遵守不變期間之證據（同法第五百零一條第一項
第四款），其未表明者無庸命其補正（參看本院六十年台抗字第
五三八號判例）。是再審原告主張其知悉再審理由在後者，即應
就此利己事實負舉證責任，此觀同法第五百零一條第一項第四款
之規定自明。本件抗告人對於原法院九十二年度附民更字第三五
三號，就上開事件所為之刑事附帶民事訴訟確定判決（下稱原確
定判決），依刑事訴訟法第五百十二條之規定，向原法院提起再
審之訴。原法院以：抗告人申○○、甲戌○、ｆ○○三人以外之
其餘一百位抗告人部分，經調卷查核結果，原確定判決既於民國
九十三年四月二十二日即告確定，乃抗告人遲至九十四年八月十
八日始提起再審之訴，顯已逾上開三十日之不變期間，已屬不合
。又抗告人申○○、甲戌○、ｆ○○三人並非原確定判決之當事
人，亦非該判決既判力所及之人，自不得提起本件再審之訴。另
相對人ｎ○○、ｍ○○、甲巳○、ｂ○○、林文炳、石秋可、辰
○○、甲天○、Ｖ○○、Ｔ○○、甲申○、保證責任台灣省青果
運銷合作社等十二人，同非原確定判決之當事人，更非該判決既
判力所及之人，抗告人對非原確定判決效力所及之第三人，提起
再審之訴，亦難認為合法，因認抗告人再審之訴均為不合法，以
裁定駁回之。查抗告人向原法院提起再審之訴，就其主張知悉再
審理由在後之利己事實，並不能舉證證明，原法院因以上述理由
認其提起再審之訴已逾三十日不變期間或非原確定判決之當事人
，而為抗告人不利之裁定，依上說明，於法並無違背。抗告論旨
，仍以相對人ｎ○○、ｍ○○、Ｈ○○等人犯有詐欺等罪，其受
有損害等詞，指摘原裁定不當，聲明廢棄，不能認為有理由。
據上論結，本件抗告為無理由。依民事訴訟法第四百九十五條之
一第一項、第四百四十九條第一項、第九十五條、第七十八條，
裁定如主文。
中　　華　　民　　國　九十四　年　 十二　 月　二十二　日
                      最高法院民事第八庭
                          審判長法官  朱　建　男
                                法官  顏　南　全
                                法官  許　澍　林
                                法官  袁　靜　文
                                法官  鄭　傑　夫
      本件正本證明與原本無異
                                      書  記  官
中　　華　　民　　國　九十五　年　　一　　月　　五　　日
                                                      v
